臺灣嘉義地方法院民事裁定
110年度亡字第12號
聲  請  人  臺灣嘉義地方檢察署檢察官蔡英俊



上列聲請人聲請宣告陳基安死亡事件，本院裁定如下：    
    主      文
一、宣告陳基安（男，民國00年00月00日生，國民身分證統一編
    號：Z000000000號，原設籍嘉義市○區○○里00鄰○○○路000號4
    樓）於民國110年4月25日下午12時死亡。
二、聲請程序費用由陳基安之遺產負擔。   
    事實及理由
一、聲請意旨略以：失蹤人陳基安於民國107年4月25日由嘉義市
    政府警察局註記為失蹤人口，失蹤時已逾80歲、迄今已逾3
    年，前經聲請人聲請公示催告獲准，該裁定已於110年7月30
    日刊登民時新聞第7版，現申報期間屆滿，未據失蹤人陳報
    其生存，或知其生死者陳報其所知，為此聲請死亡宣告等語
    。
二、失蹤人失蹤滿7年後，法院得因利害關係人或檢察官之聲請
    ，為死亡之宣告。失蹤人為80歲以上者，得於失蹤滿3年後
    ，為死亡之宣告。又受死亡宣告者，以判決內所確定死亡之
    時，推定其為死亡；前項死亡之時，應為前條各項所定期間
    最後日終止之時。民法第8條第1、2項、第9條第1項、第2項
    前段定有明文。
三、聲請人主張之事實，業據提出嘉義市東區戶政事務所失蹤人
    口聲請死亡宣告、是否有利害關係人表、概要戶籍資料查詢
    結果、除戶戶籍謄本、臺灣嘉義監獄函、受刑人身份簿、戶
    籍謄本、嘉義市東區鄉鎮市區戶政資訊系統查詢結果、全民
    健保資料回覆狀況查詢報表、內政部移民署函、嘉義市東區
    衛生所函、嘉義市西區衛生所函、嘉義市殯葬管理所函、國
    軍退除役官兵輔導委員會嘉義榮民服務處函、臺中榮民總醫
    院嘉義分院函、衛生福利部嘉義醫院函、戴德森醫療財團法
    人嘉義基督教醫院函、天主教中華聖母修女會醫療財團法人
    天主教聖馬爾定醫院函等件（以上均為影本）為證，並經本
    院依職權查詢失蹤人陳基安之入出境資料，亦查無失蹤人陳
    基安自上述失蹤日後之相關資料，有內政部移民署函文1份
    在卷可稽，並有民時新聞分類廣告費專用收據及新聞紙附卷
    可稽。今申報期屆滿，未據失蹤人陳報其生存，或知其生死
    者陳報其所知，此據聲請人於111年2月10日以嘉檢曉正未11
    0民參4字第1119003249號函覆明確（見本院卷第153頁）。
四、陳基安自107年4月25日失蹤，計至110年4月25日屆滿3年，
    自應推定其於是日下午12時為死亡之時，准予依法宣告。
五、爰依家事事件法第154條第3裁定如主文。
中　　華　　民　　國　　111 　年　　2 　　月　　15　　日
               家事法庭  法　　　官  王昌國  
以上正本係照原本作成。
如對本裁定抗告須於裁定送達後10日內向本院提出抗告狀。
中　　華　　民　　國　　111 　年　　2 　　月　　15　　日
                         書  記  官  陳喬琳